臺灣臺中地方法院刑事裁定
110年度撤緩字第212號
聲  請  人  臺灣臺中地方檢察署檢察官
受  刑  人  王耿軒


上列聲請人因受刑人肇事逃逸、過失傷害案件，聲請撤銷緩刑之
宣告（110年度執聲字第3077號），本院裁定如下：
    主    文
王耿軒之緩刑宣告撤銷。 
    理    由
一、聲請意旨略以：受刑人王耿軒因犯肇事逃逸、過失傷害案件
    ，經本院於民國107年10月30日以107年度交訴字第329號分
    別判處有期徒刑1年3月及有期徒刑3月，均緩刑5年，於107
    年12月3日確定在案。惟受刑人於緩刑期内分別犯下列兩案
    ：㈠於108年2月21日復故意犯公共危險案件，經本院於108年
    4月25日以108年度中交簡字第894號判處有期徒刑2月，於10
    8年5月20日確定。㈡於110年7月15日至110年7月16日復故意
    犯違反槍砲彈藥刀械管制條例案件，經本院於110年9月29日
    以110年度中簡字第1847號判處有期徒刑3月，併科罰金新臺
    幣（下同）1萬元，於110年10月29日確定。㈢經核受刑人除
    再犯上列二案外，另涉嫌毒品案現正偵查中，足見其法治觀
    念淡薄，惡性非輕，難認原緩刑之宣告得收預期效果，已合
    於刑法第75條之1第1項第2款所定得撤銷緩刑宣告之原因，
    爰依刑事訴訟法第476條之規定，聲請撤銷其緩刑之宣告等
    語。
二、按受緩刑之宣告，緩刑期內因故意犯他罪，而在緩刑期內受
    6月以下有期徒刑、拘役或罰金之宣告確定者，足認原宣告
    之緩刑難收其預期效果，而有執行刑罰之必要者，得撤銷其
    宣告，刑法第75條之1第1項第2款定有明文。又緩刑制度係
    為促使惡性輕微之被告或偶發犯、初犯改過自新而設，而刑
    法第75條之1增訂理由即：「現行關於緩刑前或緩刑期間故
    意犯他罪，而在緩刑期內受得易科罰金之有期徒刑之宣告者
    ，列為應撤銷緩刑之事由，因認過於嚴苛，而排除第75條應
    撤銷緩刑之事由，移列至得撤銷之事由，俾使法官依被告再
    犯情節，而裁量是否撤銷先前緩刑之宣告；其次，如有前開
    事由，但判決宣告拘役、罰金時，可見行為人仍未見悔悟，
    有列為得撤銷緩刑之事由，以資彈性適用；本條採用裁量撤
    銷主義，賦予法院撤銷與否之權限，特於第1項規定實質要
    件為『足認原宣告之緩刑難收其預期效果，而有執行刑罰之
    必要』，供作審認之標準。」，亦即於上揭「得」撤銷緩刑
    之情形，法官應依職權本於合目的性之裁量，妥適審酌被告
    所犯前後數罪間，關於法益侵害之性質、再犯之原因、違反
    法規範之情節是否重大、被告主觀犯意所顯現之惡性及其反
    社會性等情，是否已使前案原為促使惡性輕微之被告或偶發
    犯、初犯改過自新而宣告之緩刑，已難收其預期之效果，而
    確有執行刑罰之必要。
三、經查：
  ㈠受刑人王耿軒因肇事逃逸、過失傷害案件，經本院於107年10
    月30日以107年度交訴字第329號判決分別判處有期徒刑1年3
    月、有期徒刑3月，均緩刑5年，並應履行本院107年度交附
    民字第456號和解筆錄和解成立內容所示之內容，且應向指
    定之政府機關、政府機構、行政法人、社區或其他符合公益
    目的之機構或團體，提供100小時之義務勞務，又應於緩刑
    期內接受受理執行之地方檢察署觀護人所舉辦之法治教育3
    場次，緩刑期間付保護管束，於107年12月3日確定（以下稱
    第一案）。惟受刑人於緩刑期內即108年2月21日因故意犯酒
    後駕車案件，經本院於108年4月25日以108年度中交簡字第8
    94號判決判處有期徒刑2月，於108年5月20日確定（以下稱
    第二案）；復於110年7月15日至110年7月16日因故意犯非法
    持有子彈案件，經本院於110年9月29日以110年度中簡字第1
    847號判處有期徒刑3月，併科罰金1萬元，於110年10月29日
    確定（以下稱第三案）；又於110年7月16日因故意施用第二
    級毒品案件，經本院以110年度毒聲字第1539號裁定送觀察
    、勒戒（以下稱第四案）等情，有上開刑事判決、刑事裁定
    及臺灣高等法院被告前案紀錄表各1份在卷可稽。
　㈡本院衡酌受刑人因第一案肇事逃逸、過失傷害案件，經分別
    判處有期徒刑1年3月、有期徒刑3月，均緩刑5年，原應心生
    警惕，於前開緩刑期間恪守法紀，避免再觸法網，詎其不知
    戒慎其行，竟於第一案判決確定後甫2月餘，即於108年2月2
    1日故意再犯第二案之酒後駕車案件，此與第一案所犯之肇
    事逃逸案件同屬公共危險罪章之犯罪，侵害之法益相同，顯
    示其對用路人生命、身體、財產安全一再輕忽漠視之態度，
    難認係屬偶發性之犯罪，又受刑人復於110年7月15日至110
    年7月16日故意犯第三案之非法持有子彈案件，並於110年7
    月16日故意為第四案之施用第二級毒品案件，可見其於緩刑
    期間尚有持有子彈、施用毒品等行為，對社會治安均具潛在
    危險性，堪認其主觀犯意所顯現之惡性非輕，且自制及反省
    能力均屬不足，顯然未能藉由前開緩刑宣告達到自我警惕、
    抑制再犯等效果，是認原宣告之緩刑確難收其預期之效，而
    有執行刑罰之必要。從而，聲請人聲請撤銷緩刑之宣告，核
    與刑法第75條之1第1項第2款規定相符，應予准許。
四、依刑事訴訟法第476條，刑法第75條之1第1項第2款，裁定如
    主文。
中　　華　　民　　國　　111 　年　　1　　 月　　28　　日
                  刑事第十一庭  法  官  林依蓉
以上正本證明與原本無異。
如不服本裁定，應於送達後5日內，向本院提出抗告狀。
                                書記官  林  俐
中　　華　　民　　國　　111　 年　　1　 　月　　28　　日